【裁判字號】    98,交聲,1471
【裁判日期】    990118
【裁判案由】    聲明異議
【裁判全文】
臺灣臺南地方法院交通事件裁定        98年度交聲字第1471號
原處分機關  交通部公路總局嘉義區監理所麻豆監理站
異  議  人
即受處分人  甲○○
上列受處分人因違反道路交通管理處罰條例案件，對於交通部公
路總局嘉義區監理所麻豆監理站，民國98年11月19日所為之裁決
處分（處分案號：麻監裁罰字第裁75-M00000000號），聲明異議
，本院裁定如下：
      主  文
異議駁回。
      理  由
一、原處分意旨略以：異議人甲○○，於民國（下同）98年11月
    1日2時40分許，駕駛車牌號碼7P-5090號自用小客車，於臺
    南縣安定鄉178線保安宮前，因酒後駕車經警當場測得呼氣
    酒精濃度為0.30mg/l，因已超過規定標準值0.25 mg/l，經
    臺南縣警察局善化分局（下稱舉發機關）警員攔停製單舉發
    。嗣原處分機關即交通部公路總局嘉義區監理所麻豆監理站
    以其違規事證明確，依照道路交通管理處罰條例第35條第1
    項第1款、第24條第1項第2款（原處分漏載）之規定，裁處
    異議人罰鍰新臺幣（下同）19,500元，吊扣駕駛執照12個月
    ，並施以道路交通安全講習等處分。
二、異議意旨略以：當時車子是停在保安宮廟埕內，並非立即停
    靠保安宮前，警方有蒐證影帶可判定，因此異議人是在車輛
    靜止狀態配合酒測，故並無酒後「駕車」之違規等語，為此
    聲明異議，請求撤銷原處分。
三、按汽車駕駛人飲用酒類或其他類似物後其吐氣所含酒精濃度
    超過每公升0.25毫克或血液中酒精濃度超過百分之0.05以上
    者，不得駕車，道路交通安全規則第114條第2款定有明文。
    又汽車駕駛人，有未領有駕駛執照駕駛小型車或機器腳踏車
    情形者，處新臺幣6,000元以上12,000元以下罰鍰，並當場
    禁止其駕駛；汽車駕駛人，駕駛汽車經測試檢定有酒精濃度
    超過規定標準者，處15,000元以上60,000元以下罰鍰，並當
    場移置保管其車輛及吊扣其駕駛執照1年；因而肇事致人受
    傷者，並吊扣其駕駛執照2年；汽車駕駛人，有第35條第1項
    規定之情形者，應接受道路交通安全講習；分別有處罰條例
    第21條第1項第1款、第35條第1項第1款及第24條第1項第1款
    定有明文。
四、經查：
  (一)舉發機關以上揭事由舉發異議人，原處分機關據此裁處異議
    人19,500元罰鍰，吊扣駕駛執照12個月，並施以道安講習之
    事實，有原處分機關麻監裁罰字第裁75-M00000000號裁決書
    及舉發機關南縣警交字第M00000000號舉發通知單等件在卷
    可考。
  (二)次查，證人即舉發員警蘇基生到院證稱「本件是我告發的，
    當時值勤防飆車勤務，當時有通報保安宮那邊有飆車族，去
    到保安宮，飆車族已經散去，當時我們對異議人作酒測，測
    得酒精濃度為0.3幾，當時問異議人如何過來此處的，他也
    說係開車過來」等語（見本院卷第24頁背面），合以異議人
    到庭自稱「我朋友這在北安路那邊，我先在永康市區喝酒到
    12 點多，我係要去北安路找他，但是後來有人告訴我去蘇
    厝找他」、「（法官問：你喝完酒到保安宮那邊，是否自行
    開車去該處？）因為我認為沒有常常在喝酒，那時我喝了2
    瓶啤酒，後來在那邊休息，有聽到飆車族很吵的聲音，之後
    有警員來盤查，我當時汽車並未熄火，警員一開始問我來此
    處作什麼，我說我要來找朋友。我只是在那邊休息」等語（
    同上卷第24頁），益徵前開證人所述為真。準此，本件異議
    人既有飲酒類達不能安全駕駛之程度而駕車之行為，已堪確
    定，異議人有前述之違規，已甚灼然；異議人辯稱舉發當時
    尚處於車輛靜止之狀態，並不影響本件結果之認定，原處分
    機關裁罰異議人，並無違誤。
  (三)綜上所述，異議人於前述時、地之違規事實既可認定，原處
    分機關分別裁處異議人罰鍰19,500元，吊扣駕駛執照12個月
    ，並施以道路交通安全講習部分，經核於法尚無違誤，異議
    人異議並無理由，應予駁回。
五、據上論結，依道路交通管理處罰條例第87條第2項、道路交
    通案件處理辦法第19條前段，裁定如主文。
中    華    民    國    99    年    1     月    18    日
                  交通法庭   法  官  廖建彥
以上正本證明與原本無異。
如不服本裁定應於送達後5日內向本院提出抗告狀（應附繕本）
。
                             書記官  吳揆滿
中    華    民    國    99    年    1     月    18    日


司法院資訊處製作；財團法人民間司法改革基金會備份。
